臺灣臺南地方法院刑事判決
111年度易字第948號
公  訴  人  臺灣臺南地方檢察署檢察官
被      告  李崇廷




上列被告因業務侵占案件，經檢察官提起公訴（111年度調偵字
第1217號），被告於本院準備程序進行中，就被訴事實為有罪之
陳述，經法官告知簡式審判程序意旨，並聽取檢察官及被告之意
見後，合議庭裁定依簡式審判程序審理，並判決如下：        
    主  文
李崇廷犯業務侵占罪，處有期徒刑陸月，如易科罰金，以新臺幣
壹仟元折算壹日。
未扣案之犯罪所得新臺幣壹拾貳萬肆仟捌佰捌拾肆元沒收，於全
部或一部不能沒收或不宜執行沒收時，追徵之。
     事實及理由
一、本件被告所犯均係死刑、無期徒刑、最輕本刑為3年以上有
    期徒刑以外之罪，其於準備程序中就被訴事實為有罪之陳述
    ，經法官告知簡式審判程序之旨，並聽取公訴人、被告及辯
    護人之意見後，認宜為簡式審判程序，依刑事訴訟法第273
    條之1第1項規定，裁定進行簡式審判程序加以審理，則依據
    刑事訴訟法第273條之2、同法第159條第2項之規定，不適用
    傳聞法則有關限制證據能力之相關規定；並得依同法第310
    條之2之準用同法第454條之規定製作略式判決書，合先敘明
    。
二、本件犯罪事實及證據，均引用附件檢察官起訴書之記載。並
    補述：
    ⑴附件起訴書所示附表編號1「侵占金額(新臺幣)」欄45245
      元，應更正為47245元。
    ⑵被告已部分還款，目前實際積欠款項為新臺幣(下同)124,
      884元。
三、核被告所為，係犯刑法第336條第2項之業務侵占罪。被告於
    附件起訴書之附表所示時間內，利用其職務之便，接續侵占
    如附表所載之金額，係於密切接近之時間、地點實施，侵害
    同一法益，各行為間獨立性極為薄弱，依一般社會健全觀念
    ，在時間差距上，難以強行分開，在刑法評價上，以視為數
    個舉動之接續施行，合為包括之一行為予以評價，較為合理
    ，屬接續犯，應論以一罪。爰審酌被告僅為一己私利，即違
    背其職責，遂行其侵占行為，顯乏尊重他人財產權及誠信之
    觀念，且迄今僅部分賠償被害人之損失，實應予非難。惟犯
    後坦承犯行，對自己不利事實均坦白未有隱瞞，犯後態度尚
    佳。兼衡被告於本院審理中自陳其為專科畢業之智識程序、
    從事食品業為公司之送貨人員、月薪約2萬5千元 、育有2名
    子女，1男1女、一為19歲，一為15歲，均尚在唸書，父母親
    年約80餘歲、由被告獨自扶養，另有1 個哥哥、2個姐姐，
    均毋庸被告扶養之家庭、經濟狀況，及其犯罪情節、目的、
    告訴人之損失等一切情狀，量處如主文所示之刑，並諭知如
    易科罰金之折算標準。
四、沒收：未扣案如附表所示金額共計168,167元，其中部分款
    項已經被告返還，剩餘124,884元，為被告犯業務侵占罪之
    犯罪所得，依刑法第38條之1第1項、第3項規定宣告沒收，
    並於全部或一部不能沒收或不宜執行沒收時，追徵之。
據上論斷，應依刑事訴訟法第273條之1第1項、第299條第1項前
段、第310條之2、第454條第2項，刑法第336條第2項、第41條第
1項前段、第38條之1第1項、第3項，刑法施行法第1條之1第1項
，判決如主文。
本案經檢察官 許家彰 提起公訴，檢察官 蔡明達 到庭執行職務
。 
中　　華　　民　　國　　111 　年　　10　　月　　21　　日
                  刑事第十六庭  法  官 蔡直青
以上正本證明與原本無異。
如不服本判決應於收受本判決後20日內向本院提出上訴書狀，並
應敘述具體理由。其未敘述上訴理由者，應於上訴期間屆滿後20
日內向本院補提理由書狀（均須按他造當事人之人數附繕本）「
切勿逕送上級法院」。
 　　　　　　　　　　　　  　　書記官　鄭瓊琳
中　　華　　民　　國　　111 　年　　10　　月　　21　　日
附錄本案論罪科刑法條全文：
中華民國刑法第336條
①對於公務上或因公益所持有之物，犯前條第1項之罪者，處1年
  以上7年以下有期徒刑，得併科15萬元以下罰金。
②對於業務上所持有之物，犯前條第1項之罪者，處6月以上5年以
  下有期徒刑，得併科9萬元以下罰金。
③前二項之未遂犯罰之。
附件：
臺灣臺南地方檢察署檢察官起訴書
                                   111年度調偵字第1217號
　　被　　　告　李崇廷　男　47歲（民國00年0月00日生）
　　　　　　　　　　　　住○○市○區○○路○段00巷00號2
　　　　　　　　　　　　樓
　　　　　　　　　　　　居臺南市○○區○○○路000號9樓11
　　　　　　　　　　　　-H棟
　　　　　　　　　　　　國民身分證統一編號：Z000000000號
上列被告因業務侵占案件，已經偵查終結，認應提起公訴，茲將
犯罪事實及證據並所犯法條分敘如下：
　　　　犯罪事實
一、李崇廷自民國109年4月起至110年6月間，在址設臺南市○○區
    ○○路000巷000弄00號號之鋒岱有限公司（下稱鋒岱公司）任
    職，負責送貨、收受貨款等業務，係從事業務之人。李崇廷
    因積欠債務，需款孔急，竟意圖為自己不法所有，基於業務
    侵占之接續犯意，自110年4月某日起至110年6月29日止，接
    續於附表編號1至13所示時間，向不知情之附表編號1至13所
    示客戶收取如附表編號1至13金額之貨款後，未交回鋒岱公
    司，而用以清償其個人債務，以此方式變之意思，將共計新
    臺幣（下同）16萬8,167元侵占入己。
二、案經鋒岱公司告訴偵辦。
        證據並所犯法條
一、上揭犯罪事實，業據被告李崇廷於警詢及偵訊時坦承不諱，
    核與證人龔節誠證述情節相符，並有未收回明細表、債務明
    細表、未收款明細表等可資佐證，足認被告之自白與事實相
    符，本件事證明確，被告犯嫌應堪認定。
二、核被告所為，係犯刑法第336條第2項之業務侵占罪嫌。又被
    告前後多次所為侵占犯行，均係在其任職期間之110年4月至
    110年6月29日密集為之，且侵害法益同一，依社會通念，客
    觀上足認係出於一個單一犯意而接續為之，請論以一罪。被
    告犯罪所得請依刑法第38條之1第1項規定宣告沒收之，如全
    部或一部不能沒收或不宜執行沒收時，請依同條第3項規定
    追徵其價額。
三、依刑事訴訟法第251條第1項提起公訴。
　  此　  致
臺灣臺南地方法院
中　　華　　民　　國　 111　　年　   6  　月     9    日
                            檢察官     許 家 彰
本件證明與原本無異　　　　　　　　　　　　　　　　　　　
中　　華　　民　　國　 111　　年　   6　　月　  17　  日
                            書記官     王 寅 政 
附錄本案所犯法條全文:
中華民國刑法第336條
對於公務上或因公益所持有之物，犯前條第 1 項之罪者，處 1
年以上 7 年以下有期徒刑，得併科 15 萬元以下罰金。
對於業務上所持有之物，犯前條第 1 項之罪者，處 6 月以上 5
年以下有期徒刑，得併科 9 萬元以下罰金。
前二項之未遂犯罰之。
附表：
編號 行為時間 客戶名稱 侵占金額（新臺幣） 1 110年4月某日 湯師傅-崇德 45245元 (應更正為47,245元) 2 110年4月某日 咖啡豆子 26228元 3 110年4月某日 統鮮 15895元 4 110年5月某日 二街館 6194元 5 110年5月某日 統鮮 13835元 6 110年5月某日 好林俥 40725元 7 110年5月17日 劉惠真 3245元 8 110年5月21日 兩罐 2235元 9 110年6月14日 等等艾斯 1280元 10 110年6月16日 福滿屋 1790元 11 110年6月16日 小巴咕-仁和 2660元 12 110年6月16日 嘉南火雞-新化忠孝 3180元 13 110年6月29日 方太太 3655元 合計  168167元